lt-LT: Prijuostės stilius: Seilinukas; Bistro; Dailidė; Virėjas; Batsiuvys; Sukryžiuota; Vienkartinė; Sarafanas; Seilinukas ilgomis rankovėmis; Iki juosmens; Kita
zh-TW: 圍裙樣式: 圍兜; 餐酒館; 木匠; 廚師; 皮匠; 交叉背; 免洗; 無袖連衣裙; 工作服; 半截式; 其他
ja: エプロンのスタイル: ビブエプロン; ビストロ; カーペンター; シェフ; コブラーエプロン; クロスバック; 使い捨て; ピナフォア; スモック; 腰下エプロン; その他
de: Schürzenstil: Lätzchen; Bistro; Tischler; Koch; Schuster; Crossback; Einweg; Latzschürze; Kittel; Taille; Sonstiges
ro-RO: Stilul șorțului: Bavețică; Bistro; Tâmplar; Bucătar; Cizmar; Încrucișate la spate; De unică folosință; Șorț cu pieptar; Cu mâneci; Talie; Altele
en: Apron style: Bib; Bistro; Carpenter; Chef; Cobbler; Cross-back; Disposable; Pinafore; Smock; Waist; Other
hu: Kötény stílusa: Előke; Bisztró; Ács; Séf; Cipész; Keresztpántos; Eldobható; Kötény; Köpeny; Derék; Egyéb
nl: Schortstijl: Slabbetje; Bistro; Timmerman; Chef; Schoenmaker; Gekruiste banden; Wegwerpbaar; Schortjurk; Kiel; Taille; Overig
el: Στυλ ποδιάς: Με στήθος; Μπιστρό; Ξυλουργού; Σεφ; Τύπου Cobbler; Χιαστί στην πλάτη; Μίας χρήσης; Τύπου Pinafore; Smock; Μέσης; Άλλο
vi: Kiểu dáng tạp dề: Yếm; Quán ăn nhỏ; Thợ mộc; Đầu bếp; Thợ đóng giày; Quay lại; Dùng một lần; Yếm tạp dề; Smock; Eo; Khác
da: Forklædestil: Hagesmæk; Bistro; Tømrer; Kok; Skomager; Kryds på ryggen; Engangsbrug; Forklædekjole; Kittel; Talje; Andet
sv: Förklädestil: Bröstlapp; Bistro; Snickare; Kock; Skomakarförkläde; Korsrygg; För engångsbruk; Förklädesklänning; Förkläde; Midja; Övrigt
it: Stile del grembiule: Bavaglino; Bistro; Falegname; Cuoco; Ciabattino; Incrociato; Monouso; Grembiule; Grembiule; Vita; Altro
fi: Esiliinan tyyli: Ruokalappu; Bistro; Puuseppä; Kokki; Suutari; Ristiolkaimet; Kertakäyttöinen; Esiliina; Työtakki; Vyötärö; Muu
hr-HR: Stil pregače: Podbradnik; Bistro; Stolarska; Kuharska; Postolarska; Križna leđa; Za jednokratnu upotrebu; S naramenicama; Nabrana; Čizme s hlačama do struka; Ostalo
bg-BG: Стил на престилка: Нагръдник; Бистро; Дърводелец; Готвач; Обущар; Кръстосан гръб; За еднократна употреба; Престилка тип рокля; Работен комбинизон; Около кръста; Друго
sk-SK: Štýl zástery: Podbradník; Pre obsluhu v reštauráciách; Pre tesárov; Pre kuchárov; Zástera na ochranu prednej časti aj chrbta; S prekríženými ramienkami na chrbte; Jednorazová; Zástera v štýle šiat bez rukávov; Zástera; Do pásu; Iné
pt-PT: Estilo de avental: Babete; Bistro; Carpinteiro; Chef; Sapateiro; Cruzado nas costas; Descartável; Bata; Bata; Cintura; Outro
nb: Forkle-stil: Smekke; Bistro; Snekker; Kokk; Skomaker; Cross-back; Engangsbruk; Pinafore; Smock; Midje; Annet
ko: 앞치마 스타일: 턱받이; 비스트로; 목수; 셰프; 코블러; 크로스백; 일회용; 피나포어; 스목; 허리; 기타
pt-BR: Estilo de avental: Babador; Bistrô; Carpinteiro; Chef; Fechado; Costas cruzadas; Descartável; Avental tipo pinafore; Bata; Avental de cintura; Outro
fr: Style du tablier: À bavette; Bistrot; Menuisier; Cuisinier; Cordonnier; Croisées dans le dos; Jetable; Tablier; Sarrau; Taille; Autre
pl: Typ fartucha: Fartuch z karczkiem; Bistro; Stolarski; Szef kuchni; Szewc; Wiązany na krzyż na plecach; Do jednorazowego użytku; Fartuszek; Fartuch typu smock; Biodrowy; Pozostałe
es: Estilo de delantal: Babero; Bistró; Carpintero; Cocinero; Zapatero; Espalda cruzada; Desechables; Mandil; Bata; Cintura; Otros
th: รูปแบบผ้ากันเปื้อน: แบบเอี๊ยม; สไตล์บิสโทร; สไตล์ช่างไม้; สไตล์เชฟ; สไตล์ช่างซ่อมรองเท้า; แบบไขว้หลัง; ใช้แล้วทิ้ง; สไตล์พินาฟอร์; สม็อค; มัดเอว; อื่นๆ
tr: Önlük tarzı: Mama önlüğü; Bistro; Marangoz; Şef; Ayakkabıcı; Çapraz sırt askılı; Tek kullanımlık; Pinafore önlük; Üstten giyilen; Belden bağlamalı; Diğer
zh-CN: 围裙款式: 围兜式; 小酒馆款; 木匠款; 厨师款; 皮匠款; 交叉背带式; 一次性; 围裙款; 罩衫式; 半腰式; 其他
cs: Styl zástěry: S náprsenkou; Bistro; Tesařská; Šéfkuchařská; Obuvnická; S křížením na zádech; Jednorázové; S překřížením na zádech; Přes hlavu; Do pasu; Jiné
ru: Стиль фартука: С нагрудником; Бистро; Плотник; Шеф-повар; Сапожник; С перекрестными лямками; Одноразовый; Фартук; Фартук-халат; Поясной; Другой
sl-SI: Slog predpasnika: Slinček; Bistro; Tesar; Kuhar; Čevljar; Prekrižan zadaj; Za enkratno uporabo; Pregrinjalo; Pokrivni z rokavi; Do pasu; Druga